【裁判字號】    95,上訴,3419
【裁判日期】    951031
【裁判案由】    違反槍砲彈藥刀械管制條例
【裁判全文】
臺灣高等法院刑事判決                95年度上訴字第3419號
上  訴  人
即  被  告  丁○○
                    現於臺灣臺南看守所
指定辯護人  本院公設辯護人丙○○
上列上訴人因違反槍砲彈藥刀械管制條例案件，不服臺灣板橋地
方法院95年度訴字第76號，中華民國95年7月31日第一審判決（
起訴案號：臺灣板橋地方法院檢察署94年度偵字第20408號），
提起上訴，本院判決如下：
    主  文
原判決撤銷。
丁○○共同未經許可，持有可發射子彈具有殺傷力之改造手槍，
累犯，處有期徒刑參年拾月，併科罰金新台幣肆萬元，罰金如易
服勞役，以新台幣壹仟元折算壹日。扣案仿BERETTA（貝瑞塔）
廠M9型半自動手槍改造而成之改造手槍壹支（槍枝管制編號：0
000000000）及土造子彈貳顆，均沒收。
    事  實
一、丁○○前因違反毒品危害防制條例案件，經臺灣板橋地方法
    院於民國91年3 月29日以90年度易字第3556號判決判處有期
    徒刑7 月確定，又因違反槍砲彈藥刀械管制條例案件，經同
    院以89年度訴字第528 號判決判處有期徒刑1年2月，併科罰
    金新臺幣（下同）3 萬元，嗣提起上訴，經最高法院於92年
    4月3日以92年度台上字第1741號判決上訴駁回確定，二案合
    併定應執行刑為有期徒刑1年7月，併科罰金3 萬元確定，並
    於93年11月26日縮刑期滿執行完畢（於本案構成累犯）。
二、乙○○（通緝中，待緝獲後另行審結）於94年11月17日晚間
    6至8時許，在臺北縣中和市○○街附近某網路咖啡店，向真
    實姓名年籍資料均不詳，戊○○○○○之成年男子，以 8千
    元之代價，購得具有殺傷力之仿 BERETTA（貝瑞塔）廠M9型
    半自動手槍改造而成之改造手槍1支（槍枝管制編號：00000
    00000）、具有殺傷力直徑 8.6mm～9.0mm金屬彈頭之土造子
    彈3顆（採樣1顆試射，餘2顆），及不具殺傷力直徑 7.7 mm
    、7.9mm金屬彈頭之改造子彈各1顆、子彈半成品3顆、底火1
    包後，攜回其與丁○○共同居住之臺北縣中和市○○路75號
    3 樓住處。詎丁○○明知可發射金屬子彈具有殺傷力之改造
    手槍及可供該槍枝使用具有殺傷力之子彈，係槍砲彈藥刀械
    管制條例所列管之槍枝及彈藥，非經中央主管機關內政部許
    可，不得持有，竟與乙○○基於持有具有殺傷力之改造手槍
    及子彈之犯意聯絡，未經許可，而共同持有上開改造手槍、
    子彈，並置於丁○○之房間內。嗣於 94年11月22日晚上9時
    許，為警持搜索票在上址丁○○房間內之電腦桌上扣得渠等
    共同持有之上開改造手槍1支、土造子彈3顆，及不具殺傷力
    之改造子彈2顆、子彈半成品3顆、底火1包。
三、案經臺北市政府警察局內湖分局報告臺灣板橋地方法院檢察
    署檢察官偵查起訴。
    理  由
壹、程序部分：
一、被告於本院準備程序時辯稱：關於警詢筆錄因為警察在家中
    有用腳踢伊的頭部，要伊承認，又在警局說搜索票係針對伊
    ，所以要伊承認云云。惟證人即負責執行搜索之警員甲○○
    警員於本院審理時證稱：「我們進去先控制人，再進行搜索
    ，我進去先抓著被告丁○○，接著我要他蹲下來，並請同事
    看著他，我就進去房間，結果就看到槍」、「筆錄係以一問
    一答之方式製作，於警詢中並沒有要求被告丁○○承認槍是
    他的」等語（詳本院95年5月9日審判筆錄），依上開所證情
    節實難認警方於訊問時或訊問前對被告有何施以不正方法取
    供之行為，且被告於偵查中及送至本院行羈押訊問時均未爭
    執有遭警方刑求逼供之情形，嗣被告於本院審理時復改稱：
    伊的警詢筆錄是警員打好在電腦上叫伊唸云云（詳本院95年
    7月25日審判筆錄第5頁），從而，依被告前開辯解，尚難遽
    認其警詢筆錄不具任意性，自得採為本案論罪之證據，而有
    證據能力。
二、另被告爭執偵訊筆錄記載之內容與其陳述不符云云。惟經本
    院勘驗被告於94年11月23日偵訊光碟結果，除偵訊筆錄第2
    頁第3行後面漏未記載：「在我房間拆開來的，是散開來的
    ，連警察到時，也是散開的，不是整支的」外，其餘內容核
    與偵訊筆錄所載之被告陳述大致相符等情，有本院勘驗筆錄
    1份在卷可按（詳本院卷第72頁），是被告之偵訊筆錄自得
    作為證據使用。
三、按被告以外之人（含證人、共同被告等）於審判外之言詞或
    書面陳述，除法律規定者外，不得作為證據，刑事訴訟法第
    159條第1項定有明文。查同案被告乙○○於警詢之供述，為
    被告以外之人於審判外之陳述，依前開說明，應無證據能力
    。
四、次按證人應命具結；證人依法應具結而未具結者，其證言不
    得作為證據，刑事訴訟法第186條第1項前段、第158條之3分
    別定有明文；又被告以外之人於偵查中向檢察官所為之陳述
    ，除顯有不可信之情況者外，得為證據，刑事訴訟法第159
    之1第2項亦著有明文，此係因上開偵查中向檢察官所為之陳
    述雖仍為審判外之陳述，但立法者衡量刑事訴訟法規定檢察
    官代表國家偵查犯罪、實施公訴，依法有訊問被告、證人、
    鑑定人之權，且實務運作時，偵查中檢察官向被告以外之人
    所取得之陳述，原則上均能遵守法律規定，不致違法取供，
    其可信性極高，為兼顧理論與實務為由，而對「被告以外之
    人於偵查中向檢察官所為之陳述」，例外規定除有顯不可信
    之情況者外，得為證據。又所謂不可信情況，法院應審酌被
    告以外之人於陳述時之外在環境及情況，例如：陳述時之心
    理狀況、有無受到外力干擾等，以為判斷之依據。查本件同
    案被告乙○○於94年11月23日檢察官偵訊時，即以證人之身
    分證述，經檢察官告以具結義務及偽證處罰後，於命證人朗
    讀結文後具結，證人乙○○係於負擔偽證罪之處罰心理下證
    述，並以具結擔保其供述之真實性，又未有其他不當外力干
    擾之情形（詳94年度偵字第20409號卷第8至11頁），是檢察
    官以證人之身分令之具結作證，依前開說明，證人乙○○於
    94年11月23日偵查中有關被告丁○○之證詞，合於刑事訴訟
    法第158條之3之規定，本件證人乙○○於偵查中向檢察官所
    為之證述，既經以證人身分具結，即已合於上開法定程序，
    況被告復未能具體提出上開證人在偵查中所述有何其他顯不
    可信之情況以供本院審酌、調查，是就上開證人就其證述之
    任意性或真實性而言，均不具顯不可信之情況，堪以認定，
    是該證述自有證據能力。
五、刑事訴訟法第159條之4對於具有高度特別可信之文書如公務
    文書等，在兼具公示性、例行性或機械性、良心性及制裁性
    等原則下，雖屬傳聞證據，例外容許作為證據使用。因此，
    採取容許特信性文書作為證據，應注意該文書之製作，是否
    係於例行性的公務或業務過程中，基於觀察或發現而當場或
    即時記載之特徵（最高法院94年台上字第1361號判決意旨參
    照）。本件內政部警政署刑事警察局槍彈鑑定書固屬被告以
    外之人於審判外之書面陳述，惟上開鑑定書係該局實施鑑定
    之人員依專業知識經驗就送鑑事項，於例行之公務中，機械
    性陳述其判斷意見，記載於鑑驗通知書上以為證明具有殺傷
    力之情形，且查無顯不可信之情況，是上開鑑定書之性質為
    公務員職務上製作之證明文書，依刑事訴訟法第159條之4第
    1款規定，自有證據能力。
貳、實體部分：
一、上訴人即被告之供述與辯解：
    訊據上訴人即被告丁○○固坦承為警持搜索票於94年11月22
    日晚上9時許，在其位於臺北縣中和市○○路75號3樓住處房
    間內之電腦桌上起獲上開具殺傷力之改造手槍1支、土造子
    彈3顆之事實，惟矢口否認有何未經許可寄藏、持有具殺傷
    力之改造手槍及子彈之犯行，辯稱：扣案之手槍、子彈係同
    案被告乙○○向朋友購得後，於94年11月21日晚上拿至伊房
    間，當時槍已拆開了，乙○○問伊是否會組合，伊答稱不會
    後就睡覺了，而乙○○將槍擺在伊房間內之電腦桌上，即回
    房，伊並無受乙○○委託代為保管藏放之犯意，且伊不知上
    開手槍、子彈具有殺傷力云云。
二、認定犯罪事實所憑之證據及理由：
  (一)前揭槍、彈係同案被告乙○○於94年11月17日晚間6至8時許
    ，在臺北縣中和市○○街附近某網路咖啡店，向真實姓名年
    籍資料均不詳，戊○○○○○之成年男子，以8千元之代價
    購得後，置於被告丁○○房間內之電腦桌上，嗣為警於上開
    時地查獲等情，業據被告丁○○供承在卷，核與證人即同案
    被告乙○○於偵查中及本院審理時證述之情節相符，並有臺
    北市政府警察局內湖分局搜索扣押筆錄、扣押物品目錄表各
    1份及現場圖、查獲改造手槍、子彈之照片影本2幀在卷可稽
    （詳94年度偵字第20408號卷第10至12頁、第14頁、第36至
    38頁）。而扣案之槍、彈經送內政部警政署刑事警察局以「
    性能檢驗法」及「試射法」鑑驗結果：「送鑑貝瑞塔90手槍
    1枝（槍枝管制編號：0000000000），認係由仿BERETTA廠M9
    型半自動手槍製造之槍枝，去除槍管內阻鐵而成之改造手槍
    ，機械性能良好，可擊發適用子彈，認具殺傷力；送鑑土造
    子彈3顆，認分別係由土造金屬彈殼加裝直徑8.6m m～9.0mm
    金屬彈頭而成，經取樣1顆試射結果，可擊發，認具殺傷力
    」等情，此有該局94年12月27日刑鑑字第0940182617號槍彈
    鑑定書1份在卷可佐（詳94年度偵字第20409號卷第15頁至20
    頁），足見前揭扣案之槍、彈均具有殺傷力，該改造手槍、
    土造子彈應屬槍砲彈藥刀械管制條例第4條第1項第1款、第2
    款所規定之槍砲、彈藥，依同條例第5條規定，非經中央主
    管機關許可，不得持有。
  (二)上揭扣案之槍彈係同案被告乙○○購買當日即與被告一同於
    被告房間內共同研究，並放置於被告之電腦桌上乙節，業據
    被告於檢察官偵訊時供承：「（問：扣案槍砲、彈藥是你的
    ？）是我及乙○○的」等語在卷（詳94年度偵字第20408號
    卷第55頁），並據原審勘驗上開偵訊光碟屬實，製有勘驗筆
    錄附卷可稽（詳原審卷第72頁），核與證人即同案被告乙○
    ○於94年11月23日原審行羈押訊問時證稱：「伊剛拿回來就
    請被告丁○○幫伊看一下，2人就拆開來研究，伊要睡覺忘
    記拿回伊房間」等語（詳94年度聲羈字第807號卷第4頁），
    於94年11月23日檢察官偵訊時具結證述：「伊朋友11月17日
    賣給伊後，在被告丁○○之房間內跟他一起拆開來看，後來
    忘記拿走就放在他房裡」等語（詳94年度偵字第20409號卷
    第10頁），及於原審調查時稱：「伊在94年11月17日向阿強
    買槍彈的，當天晚上伊告訴被告丁○○此事，並與被告在其
    房間研究該槍，但後來裝不回去了，伊就放在被告的房間」
    等語（詳原審卷第17頁）相符，至證人乙○○於原審審理時
    雖翻異前詞，改證稱：伊於94年11月17日購得上開槍彈後，
    於94年11月20日在自己房間將該支手槍拆解開來，但裝不回
    去，查獲前一天晚上凌晨，伊將槍拿去被告丁○○房間問他
    是否會組裝，但他也不會，伊把槍放在電腦旁後就回房間睡
    覺，沒有拿回去等語（詳原審95年3月7日審判筆錄），然證
    人乙○○就購買槍枝之時間、價格、地點及賣家是何人等事
    項均於檢察官偵訊及原審審理時供述一致，是證人乙○○稱
    其於審理時所言之所以與偵查時所述不一致是因為緊張云云
    ，實難逕信。另倘依證人於審理時所證於查獲當天之前一天
    晚上凌晨拿到被告房間之前，沒有跟被告談及買槍的事情，
    被告並不知情等語屬實，則何以被告於警詢時就扣案槍彈取
    得之地點、金額，於偵查時對於乙○○取得槍彈之對象、原
    因及時間等事項均能翔實回答，且與同案被告乙○○供述之
    情節一致？益徵證人上開於原審審理時翻異前詞之供述顯非
    無隱，尚難採信。再衡之常情，證人乙○○於檢察官偵查及
    原審為羈押訊問時所為證述，距事實發生之時較近，記憶當
    更為清晰，且甫經逮捕後即解送檢察官、法官處接受訊問，
    較少權衡利害得失或相互串供之情，較諸事後翻異之言，應
    更可採，故在無其他事證可證明證人乙○○附和被告丁○○
    之詞與事實更為相符之時，自不得任意捨棄其最初於檢察官
    偵訊及於原審羈押訊問時所為之證述不用。是上揭扣案之槍
    彈係同案被告乙○○購買當日即與被告一同於被告房間內共
    同研究，應可認定。
  (三)又同案被告乙○○於94年11月17日購得上開槍彈之當晚即將
    之持至被告丁○○之房間，2人一起將槍拆解研究後就放在
    被告房間之電腦桌上乙節，業據認定如前，則由同案被告乙
    ○○將槍彈持至被告房間當天起迄為警查獲前約有4天之時
    間，該等時間內該槍彈既均置放在被告之房間內，自屬被告
    實力所得支配之範圍，倘被告主觀上並無持有該槍彈之犯意
    ，何以遲未交還乙○○，況且被告於偵查中業已明確供稱：
    扣案之槍彈是伊及乙○○的等語（同上偵查卷第55頁），再
    者被告前既因寄藏手槍案件，經原審以89年度訴字第528號
    判決判處有期徒刑1年2月，併科罰金3萬元，嗣提起上訴，
    經最高法院以92年度台上字第1741號判決上訴駁回確定，此
    有臺灣高等法院被告前案紀錄表1份在卷可按，其當知持有
    上開槍彈係違法之行為，苟其確無持有上開槍彈之事實，在
    其精神狀態正常，復不違背其本人意願情形下，何庸於偵查
    中自攬重典？足認被告上開辯稱：並未持有上開槍彈云云，
    係屬臨訟圖卸飾詞，不足採信。
  (四)至辯護人為被告辯稱：被告看到該槍枝之狀態係散開的，並
    無機會認識到該槍是否具殺傷力云云。惟證人即負責執行本
    件搜索之警員甲○○於原審審理時具結證稱：查獲之槍枝只
    有滑套拿下來，並非所有零件都散開等語（詳原審95年5月9
    日審判筆錄第4頁），本件槍枝於查獲時是否係處於散開之
    狀態雖有疑義，然該槍枝係由被告與同案被告乙○○二人一
    起拆解乙節，業經原審認定如前，再以被告前既因違返違反
    槍砲彈藥刀械管制條例案件，歷經偵審程序，當知槍枝究竟
    有無殺傷力，涉及其非法持有槍枝之犯罪成立與否，惟其於
    警詢、偵查，甚至本院羈押訊問時，均未就此重要事項為任
    何爭執，且參以被告既有將槍枝拆解組裝之能力，其辯稱不
    知該槍枝是否具殺傷力云云，孰能置信。
  (五)綜上所述，被告嗣後翻異前供，所辯不足採信。本案事證已
    臻明確，被告丁○○與同案被告乙○○，未經許可，而共同
    持有上開具殺傷力之改造手槍、子彈之犯行，洵堪認定，自
    應依法論科。證人乙○○現通緝中，有本院被告前案紀錄表
    足憑，經傳訊不到庭，惟被告丁○○與同案被告乙○○，未
    經許可，而共同持有上開具殺傷力之改造手槍、子彈犯行之
    事證已明，核無再行傳訊之必要，併予敘明。
三、論罪：
  (一)查被告行為後，刑法業於94年2月2日修正公布，95年7月1日
    施行，其中修正第2條（新舊法之比較適用）、第28條（共
    同正犯）、第55條（想像競合犯）、第47條（累犯）、第42
    條（易服勞易之折算標準及期限）、第38條（沒收）等規定
    。而修正後刑法第2條第1項規定：「行為後法律有變更者，
    適用行為時之法律。但行為後之法律有利於行為人者，適用
    最有利於行為人之法律。」係規範行為後法律變更所生新舊
    法律比較適用之準據法，於新法施行後，應適用修正後刑法
    第2條第1項之規定，為「從舊從輕」之比較。且於比較時應
    就罪刑有關之共犯、未遂犯、想像競合犯、牽連犯、連續犯
    、結合犯，以及累犯加重、自首減輕暨其他法定加減（如身
    分加減）與加減例等一切規定，綜其全部罪刑之結果而為比
    較。再從刑附屬於主刑，除法律有特別規定者外，依主刑所
    適用之法律，此有最高法院95年第8次刑事庭會議決議可資
    參照。
  (二)核被告丁○○所為，係犯槍砲彈藥刀械管制條例第8條第4項
    之未經許可持有其他可發射子彈具有殺傷力之改造手槍罪、
    同條例第12條第4項之未經許可持有子彈罪。至依據起訴書
    犯罪實欄及所犯法條欄記載，公訴人係認被告丁○○係受同
    案被告乙○○之託將上開槍彈寄藏於其房間內，故係犯槍砲
    彈藥刀械管制條例第8條第4項之未經許可寄藏其他可發射子
    彈具有殺傷力之改造手槍罪，惟被告堅詞否認有受乙○○委
    託代為保管藏放扣案槍彈之犯意，且證人乙○○於本院審理
    時亦明確證稱伊並無將槍交由被告保管之意，縱令扣案之槍
    彈係在被告房間內查獲，仍不能憑此遽認被告即有寄藏槍彈
    之意，則被告既無受乙○○委託代為保管藏放扣案槍彈之犯
    意，且被告與乙○○共同持有槍、彈等情，業經本院認定在
    前，是被告上開所為，應屬未經許可持有其他可發射子彈具
    有殺傷力之改造手槍罪，惟因與公訴人起訴罪名相同，僅行
    為態樣不同，即毋庸變更起訴法條，併予敘明。
  (三)按修正後刑法第28條關於成立共同正犯之標準，將原來共同
    正犯之共同「實施」犯罪，改為共同「實行」犯罪，剔除完
    全未參與犯罪相關行為之實行的「陰謀共同正犯」及「預備
    共同正犯」，是修正後之共同正犯之可罰性要件之範圍業已
    限縮。而本件被告丁○○與同案被告乙○○間，就上揭持有
    槍、彈之犯行，有犯意聯絡、行為分擔，為共同正犯，其成
    立共同正犯之參與樣態，非屬陰謀、預備共同正犯，依修正
    後刑法第2條第1項所定「從舊從輕」之比較，仍依修正前刑
    法第28條關於共同正犯之規定。
  (四)有關想像競合犯之規定，修正後刑法第55條除規定「從一重
    處斷」外，並增列但書：「但不得科以較輕罪名所定最輕本
    刑以下之刑」，該但書之規定，係科刑之限制，為法理之明
    文化，非屬法律之變更，自無庸依修正後刑法第2條第1項之
    規定為新舊法比較適用（參照最高法院95年第8次刑刑事庭
    會議決議）。被告丁○○未經許可同時持有上開具殺傷力之
    改造手槍及子彈，係以一持有行為同時觸犯前開二構成要件
    不同之罪名，為想像競合犯，依修正前刑法第55條之規定，
    應從一重以未經許可持有其他可發射子彈具有殺傷力之改造
    手槍罪論處。
  (五)另檢察官僅就被告丁○○持有改造手槍部分起訴，未就被告
    丁○○持有土造子彈部分予以起訴，惟被告丁○○既係以一
    行為持有上開槍、彈，則持有土造子彈部分自為起訴效力所
    及，且據到庭執行職務之檢察官於原審95年1月25日準備程
    序中追加論告，自應併予審究。
  (六)另按新修正刑法第47條第1項關於累犯加重規定「受徒刑之
    執行完畢，或一部之執行而赦免後，五年以內故意再犯有期
    徒刑以上之罪者，為累犯，加重本刑至二分之一。」，對新
    法施行前，故意再犯有期徒刑以上之罪，構成累犯之加重規
    定，新舊法並無不同，依新修正刑法「從舊從輕」原則，應
    適用修正前刑法第47條規定。被告丁○○有事實欄所載之論
    罪、科刑及刑之執行紀錄，此有前開本院被告前案紀錄表1
    份附卷可按，其於五年以內再犯本案有期徒刑以上之罪，為
    累犯，應依修正前刑法第47條規定加重其刑。
四、撤銷改判及科刑之理由：
    原審據以論罪科刑，固非無據，惟(一)按對新法施行前，故意
    再犯有期徒刑以上之罪，構成累犯之加重規定，新舊法並無
    不同，依新修正刑法「從舊從輕」原則，應適用修正前刑法
    第47條規定。而原審以原刑法47條有關累犯之規定，移列為
    同法第47條第1項並修正為「受徒刑之執行完畢，或一部之
    執行而赦免後，5年以內『故意』再犯有期徒刑以上之罪者
    ，為累犯」，則「過失犯」即無累犯規定之適用，惟就「故
    意犯」之適用並無二致，查本件被告係故意再犯本案之罪，
    是依修正前、後之刑法第47條規定，均成立累犯，適用修正
    後之規定，對於被告並無較不利之情形。法律見解，不無可
    議。(二)有關想像競合犯之規定，修正後刑法第55條除規定「
    從一重處斷」外，並增列但書：「但不得科以較輕罪名所定
    最輕本刑以下之刑」，該但書之規定，係科刑之限制，為法
    理之明文化，非屬法律之變更，自無庸依修正後刑法第2條
    第1項之規定為新舊法比較適用（參照最高法院95年第8次刑
    刑事庭會議決議）。被告丁○○未經許可同時持有上開具殺
    傷力之改造手槍及子彈，係以一持有行為同時觸犯前開二構
    成要件不同之罪名，為想像競合犯，依修正前刑法第55條之
    規定，應從一重以未經許可持有其他可發射子彈具有殺傷力
    之改造手槍罪論處。原審認應依「修正後」刑法第55條之規
    定，應從一重以未經許可持有其他可發射子彈具有殺傷力之
    改造手槍罪論處。法律見解，亦有可議。(三)按修正後刑法第
    28條關於成立共同正犯之標準，將原來共同正犯之共同「實
    施」犯罪，改為共同「實行」犯罪，剔除完全未參與犯罪相
    關行為之實行的「陰謀共同正犯」及「預備共同正犯」，是
    修正後之共同正犯之可罰性要件之範圍業已限縮。而本件被
    告丁○○與同案被告乙○○二人成立共同正犯之參與樣態，
    非屬陰謀、預備共同正犯，適用新舊刑法結果並無二致，依
    修正後刑法第2條第1項所定「從舊從輕」之比較，仍依修正
    前刑法第28條關於共同正犯之規定。原審卻依修正前刑法第
    28條關於共同正犯之規定，法律見解，亦有可議。(四)從刑附
    屬於主刑，除法律有特別規定者外，依主刑所適用之法律。
    刑法第38條第1項第1款未經修正，適用新舊刑法第38條第1
    項第1款結果並無二致，依修正後刑法第2條第1項所定「從
    舊從輕」之比較，仍依修正前刑法第38條關於沒收之規定。
    原審卻依修正前刑法第38條關於沒收之規定，法律見解，同
    有可議。被告上訴意旨否認犯行，指摘原判決不當，固無理
    由，惟原判決既有可議，自應將被告部份撤銷改判。爰審酌
    被告丁○○持有具殺傷力之改造手槍1支、土造子彈3顆，對
    於社會治安及人身安全所生之危害甚鉅，並於犯後否認犯行
    ，態度難謂良好、持有之槍彈數量非鉅、犯後坦承犯行等一
    切情狀，量處如主文所示之刑，就本件罰金刑部分涉及易服
    勞役折算標準，修正後刑法第42條第3項前段之規定，即：
    「易服勞役以新臺幣一千元、二千元或三千元折算一日」，
    被告行為時之舊刑法第42條第2項前段則規定：「易服勞役
    以一元（銀圓）以上三元以下，折算一日」，且依正前罰金
    罰鍰提高標準條例第2條之規定（現已刪除），就其原定數
    額提高為100倍折算1日，亦即，被告行為時之易服勞役折算
    標準，應以銀元100元至300元折算1日，經折算為新臺幣後
    ，應以新臺幣300元至900元折算1日。比較新舊刑法之易服
    勞役折算標準，應適用較有利於被告之修正後刑法第42條第
    3項前段之規定。又從刑附屬於主刑，除法律有特別規定者
    外，依主刑所適用之法律。刑法第38條第1項第1款未經修正
    ，適用新舊刑法第38條第1項第1款結果並無二致，依修正後
    刑法第2條第1項所定「從舊從輕」之比較，仍依修正前刑法
    第38條關於沒收之規定。扣案仿BERETTA（貝瑞塔）廠M9型
    半自動手槍改造而成之改造手槍1支（槍枝管制編號：00000
    00000）及土造子彈2顆，經鑑定結果，認均具殺傷力，有內
    政部警政署刑事警察局94年12月27日刑鑑字第0940182617號
    槍彈鑑定書1份在卷可稽，係槍砲彈藥刀械管制條例第5條規
    定非經中央主管機關許可，不得持有之物，屬違禁物，不問
    屬於被告丁○○與否，爰均依修正前刑法第38條第1項第1款
    之規定宣告沒收。至扣案之土造子彈1顆，因經鑑定機關試
    射擊發而失其違禁物性質，另改造子彈2顆、子彈半成品3顆
    、底火1包，經送驗結果，認均不具殺傷力，有上開槍彈鑑
    定書附卷可佐，俱非屬違禁物，又非被告所有，亦與本案犯
    罪無涉，自無從併予宣告沒收，附此敘明。
參、適用法律：
據上論斷，應依刑事訴訟法第369條第1項前段、第364條、第299
條第1項前段，槍砲彈藥刀械管制條例第8條第4項、第12條第4項
，修正後刑法第2條第1項、第11條前段、修正前第28條、第55條
、刑法第47條、修正後第42條第3項、修正前第38條第1項第1款
，判決如主文。
本案經檢察官呂丁旺到庭執行職務。
中    華    民    國    95    年    10    月    31    日
                  刑事第十八庭審判長法  官  溫耀源
                                    法  官  陳健順
                                    法  官  邱同印
以上正本證明與原本無異。
如不服本判決，應於收受送達後十日內向本院提出上訴書狀，其
未敘述上訴之理由者並得於提起上訴後十日內向本院補提理由書
（均須按他造當事人之人數附繕本）。
                                    書記官  莊昭樹
中    華    民    國    95    年    10    月    31    日
附錄：本案論罪科刑法條全文
槍砲彈藥刀械管制條例第8條
未經許可，製造、販賣或運輸鋼筆槍、瓦斯槍、麻醉槍、獵槍、
空氣槍或第四條第一項第一款所定其他可發射金屬或子彈具有殺
傷力之各式槍砲者，處無期徒刑或五年以上有期徒刑，併科新臺
幣一千萬元以下罰金。
未經許可，轉讓、出租或出借前項所列槍枝者，處五年以上有期
徒刑，併科新臺幣一千萬元以下罰金。
意圖供自己或他人犯罪之用，而犯前二項之罪者，處無期徒刑或
七年以上有期徒刑，併科新臺幣一千萬元以下罰金。
未經許可，持有、寄藏或意圖販賣而陳列第1項所列槍枝者，處
三年以上十年以下有期徒刑，併科新臺幣七百萬元以下罰金。
第一項至第三項之未遂犯罰之。
槍砲彈藥刀械管制條例第12條
未經許可，製造、販賣或運輸子彈者，處一年以上七年以下有期
徒刑，併科新台幣五百萬元以下罰金。
未經許可，轉讓、出租或出借子彈者，處六月以上五年以下有期
徒刑，併科新台幣三百萬元以下罰金。
意圖供自己或他人犯罪之用，而犯前二項之罪者，處三年以上十
年以下有期徒刑，併科新台幣七百萬元以下罰金。
未經許可，持有、寄藏或意圖販賣而陳列子彈者，處五年以下有
期徒刑，併科新台幣三百萬元以下罰金。
第一項至第三項之未遂犯罰之。
中華民國刑法第38條 (沒收物)
左列之物沒收之：
一  違禁物。
二  供犯罪所用或犯罪預備之物。
三  因犯罪所得之物。
前項第1款之物，不問屬於犯人與否，沒收之。
第1項第2款、第3款之物，以屬於犯人者為限，得沒收之。但有
特別規定者，依其規定。


司法院資訊處製作；財團法人民間司法改革基金會備份。
